【裁判字號】    90,台上,1502
【裁判日期】    900830
【裁判案由】    履行契約
【裁判全文】
最高法院民事裁定                                九十年度台上字第一五○二號
    上  訴  人  丙○○
    訴訟代理人  謝勝隆律師
    被 上訴 人  乙○○
                甲○○
    共      同
    訴訟代理人  周進文律師
右當事人間請求履行契約事件，上訴人對於中華民國八十九年十二月十二日台灣高等
法院台中分院第二審判決（八十九年度重上字第一○九號），提起上訴，本院裁定如
左：
    主  文
上訴駁回。
第三審訴訟費用由上訴人負擔。
    理  由
按對於第二審判決上訴，非以其違背法令為理由，不得為之，民事訴訟法第四百六十
七條定有明文。依同法第四百六十八條規定，判決不適用法規或適用不當者，為違背
法令。而判決有同法第四百六十九條所列各款情形之一者，為當然違背法令。是當事
人提起上訴，如依民事訴訟法第四百六十八條規定，以第二審判決有不適用法規或適
用法規不當為理由時，其上訴狀或理由書應有具體之指摘，並揭示該法規之條項或其
內容。若係成文法以外之法則，應揭示該法則之旨趣。倘為司法院解釋、或本院之判
例，則應揭示該判解之字號或其內容。如以民事訴訟法第四百六十九條所列各款情形
為理由時，其上訴狀或理由書，應揭示合於該條款之事實。上訴狀或理由書如未依此
項方法表明，或其所表明者，顯與上開法條規定之情形不相合時，即難認為已對第二
審判決之違背法令有具體之指摘，其上訴自難認為合法。本件上訴人對第二審判決提
起上訴，雖以該判決違背法令為由，惟核其上訴理由狀所載內容，徒就原審取捨證據
、認定事實之職權行使，所論斷：兩造於民國八十八年七月十八日訂立移轉系爭土地
之承諾書當時及之前，被上訴人未有脅迫上訴人之行為，業經證人林金萬、王水泉及
林敏夫證述屬實，堪信為真實。上訴人未能舉證證明其受脅迫而簽訂承諾書，則其辯
稱已撤銷受脅迫而簽訂之承諾書，不負移轉登記系爭土地所有權應有部分予被上訴人
之義務，即不足採信等情，指摘為不當或理由矛盾，而未具體表明究有如何合於不適
用法規、適用法規不當、或民事訴訟法第四百六十九條所列各款之事實，難認對該判
決之如何違背法令已有具體之指摘。依首揭說明，應認其上訴為不合法。又上訴人於
事實審並未聲請傳訊證人林金萬之女兒作證，且在原審於八十九年十月二十七日行準
備程序及同年十一月二十八日言詞辯論時均稱無其他主張及舉證（見原審卷三六頁、
四八頁），則原審未傳訊林金萬之女兒為證，難謂有何違背法令之情形，附此敘明。
據上論結，本件上訴為不合法。依民事訴訟法第四百八十一條、第四百四十四條第一
項、第九十五條、第七十八條，裁定如主文。
中      華      民      國     九十     年      八      月     三十     日
                              最高法院民事第七庭
                                  審判長法官  蘇  茂  秋
                                        法官  徐  璧  湖
                                        法官  朱  建  男
                                        法官  曾  煌  圳
                                        法官  李  慧  兒
      右正本證明與原本無異
                                              書  記  官
中      華      民      國     九十     年      九      月     十一     日


司法院資訊處製作；財團法人民間司法改革基金會備份。
